【裁判字號】    98,簡再,10
【裁判日期】    980831
【裁判案由】    廢棄物清理法
【裁判全文】
高雄高等行政法院裁定
                                      98年度簡再字第10號
聲  請  人  大徵金屬工業有限公司
代  表  人  甲○○
相  對  人  高雄縣政府環境保護局
代  表  人  乙○○  局長
上列當事人間廢棄物清理法事件，聲請人對於最高行政法院中華
民國98年5月14日98年度裁字第1209號裁定，聲請再審，本院裁
定如下：
    主  文
本件移送最高行政法院。
    理  由
一、按訴訟之全部或一部，法院認為無管轄權者，依原告聲請或
    依職權以裁定移送於其管轄法院，行政訴訟法第18條準用民
    事訴訟法第28條第1項定有明文。次按「再審之訴專屬為判
    決之原行政法院管轄。」「裁定已經確定，而有第273條之
    情形者，得準用本編之規定，聲請再審。」行政訴訟法第27
    5條第1項、第283條亦分別定有明文。復按行政訴訟法第275
    條第3項固規定：「對於最高行政法院之判決，本於第273條
    第1項第9款至第14款事由聲明不服者，雖有前2項之情形，
    仍專屬原高等行政法院管轄。」然按「‧‧‧對於高等行政
    法院判決提起上訴，而經最高行政法院認上訴為不合法以裁
    定駁回，對於該高等行政法院判決提起再審之訴者，無論本
    於何種法定再審事由，仍應專屬原高等行政法院管轄。又當
    事人向最高行政法院提起上訴，是否合法，係屬最高行政法
    院應依職權調查裁判之事項，聲請人對最高行政法院以其上
    訴為不合法而駁回之裁定，以發見未經斟酌之證物為由聲請
    再審，依行政訴訟法第283條準用同法第275條第1項之規定
    ，專屬最高行政法院管轄，不在同條第3項規定之列。」最
    高行政法院民國95年8月22日95年8月份庭長法官聯席會議（
    一）決議足資參照。
二、本件聲請人與相對人間廢棄物清理法事件，聲請人不服本院
    97年度簡字第232號簡易判決，提起上訴，經最高行政法院9
    8年度裁字第1209號裁定以聲請人所陳之上訴理由，無非係
    就相關事實再事爭執，並未對本院上開判決有何違背法令情
    事為具體之指摘，而認其上訴不合法，裁定駁回聲請人之上
    訴。茲聲請人不服最高行政法院98年度裁字第1209號確定裁
    定，主張該裁定有行政訴訟法第273條第1項第1款、第13款
    及第14款之再審事由，向本院聲請再審（聲請人誤載為提起
    再審之訴），揆諸前揭法條規定及最高行政法院庭長法官聯
    席會議決議，該聲請再審應專屬最高行政法院管轄，聲請人
    向無管轄權之本院聲請再審，顯係違誤，爰依職權裁定移送
    最高行政法院審理。
三、至聲請人對本院97年度簡字第232號簡易判決提起再審之訴
    部分，本院另以判決駁回之，附此敘明。
四、依行政訴訟法第18條、民事訴訟法第28條第1項，裁定如主
    文。
中    華    民    國    98    年     8    月   31     日
              高雄高等行政法院第三庭
                              法  官   邱 政 強
以上正本係照原本作成。
如不服本裁定，應於送達後10日內，向本院提出抗告狀並表明抗
告理由，如於本裁定宣示後送達前提起抗告者，應於裁定送達後
10日內補提抗告理由書（須按他造當事人人數附繕本）。
中    華    民    國    98    年     8    月   31     日
                              書記官   楊 曜 嘉
附註:
行政訴訟法第235條（第1項、第2項）:
對於適用簡易程序之裁判提起上訴或抗告，須經最高行政法院之
許可。
前項許可，以訴訟事件所涉及之法律見解具有原則性者為限。


司法院資訊處製作；財團法人民間司法改革基金會備份。
